【裁判字號】    89,訴,209
【裁判日期】    890630
【裁判案由】    毒品危害防制條例
【裁判全文】
臺灣桃園地方法院刑事判決                          八十九年度訴字第二九號
    公  訴  人  臺灣桃園地方法院檢察署檢察官
    被      告  甲○○
    指定辯護人  本院公設辯護人  乙○○
右列被告因違反毒品危害防制條例案件，經檢察官提起公訴（八十九年度偵字第二八
八號），本院判決如左：
        主  文
甲○○共同連續販賣第二級毒品，處有期徒刑柒年陸月。扣案之安非他命貳包（毛重
共計壹點捌公克）沒收銷燬之。扣案之分裝袋陸拾伍個、電子秤壹個均沒收。販賣第
二級毒品安非他命所得新台幣陸仟元應予沒收，如全部或一部不能沒收時，以其財產
抵償之。
        事  實
一、甲○○與其表哥李柏毅（涉案部分另行移請檢察官偵辦）二人共同意圖營利，基
    於販賣第二級毒品安非他命而從中牟取利益之概括犯意聯絡，由李柏毅先向不詳
    姓名之人以安非他命每包毛重０．九公克低於新台幣（下同）二千元之價格販入
    後，再交予甲○○，甲○○則先自每包抽出毛重０．二克之安非他命供己施用（
    施用部分目前強制戒治中），再以安非他命每包（毛重０．七公克）二千元之代
    價，分別於八十八年十二月二十二日晚上十時許，在桃園縣中壢市○○路「吉米
    保齡球館」販售安非他命一包予姓名年籍均不詳綽號「阿明」之人；於同年十二
    月二十三日晚上十一時三十分許，在桃園縣桃園市○○路與大豐路路口販賣安非
    他命一包予姓名年籍均不詳綽號「小龍」之人；於同年十二月二十四日凌晨二時
    許，在前開路口又販賣安非他命一包予姓名年籍均不詳綽號「奶奶」之人，供其
    等施用。甲○○三次販售所得共六千元均交予李柏毅收執。嗣於八十八年十二月
    二十八日下午二時五十分許，在甲○○位於桃園縣桃園市○○路八十三巷七號住
    處為警查獲，並扣得其所有供販賣用之安非他命二包（毛重共計一．八公克）、
    電子秤一台、分裝袋六十五個。
二、案經桃園縣警察局桃園分局報請台灣桃園地方法院檢察署檢察官偵查起訴。
       理  由
一、訊據被告甲○○矢口否認有右揭販賣安非他命之犯行，辯稱：伊並沒有販賣安非
    他命，亦無向李柏毅拿安非他命，是查獲時警察說要帶伊到樓上問口供，伊如不
    承認，他們就要對伊刑求，伊在不得己之情況下才說毒品是李柏毅賣的云云，惟
    查，右揭事實業據被告迭於警訊及偵查中均坦承不諱，且就每次販售之數量、金
    額、時間、地點、對象等基本事實，前後陳述均完全相符，並被告與李柏毅係表
    兄弟關係，被告於八十八年一月二十二日曾經本院以八十八年度毒聲字第四五二
    號裁定送觀察、勒戒，當知販賣毒品安非他命係屬重罪，如被告確因恐懼警察刑
    求而不得不供出毒品之來源，大可捏造姓名年籍不詳之他人，何需隨意誣陷與其
    至親之李柏毅？況被告經測謊結果，就（一）渠沒有販售安非他命（二）扣案的
    分裝袋不是用來裝安非他命的之部分，經測試均呈情緒波動反應，應係說謊，此
    有法務部調查局出具之 (八九)陸 (三)字第八九０三六六七九號鑑定通知書附卷
    可稽，按人面對陌生情境皆會產生緊張或恐懼之情緒，偵訊情境猶然，惟犯罪嫌
    疑人恐懼法律後果遠甚於情境刺激，故可由其情緒之起伏判斷有無說謊，測謊以
    再測法為其信度評估之依據，除案情刺激外其餘均已排除。人因應內外在刺激而
    有所反應，並無既定模式，非如科學檢驗有其固定反應，測謊結果若非不能研判
    者，就理論言，其可信度應達百分之一百，亦有法務部調查局於八十四年十一月
    六日出具之 (八四)陸 (三)字第八四一二０三三０號函可考，此外復有其所有供
    販賣用之安非他命二包（毛重共計一．八公克）、分裝袋六十五個、電子秤一個
    扣案可資佐証，被告之前開辯詞，顯係畏罪卸責之詞，不足採信。又販賣毒品安
    非他命係違法行為，非可公然為之，不論是瓶裝或紙包之毒品安非他命，均可任
    意分裝增減分量，而每次買賣之價格、數量，亦隨時依雙方之關係深淺、資力、
    需求程度及對行情之認知等因素，機動調整，販賣之利得，除經坦承犯行，或價
    格、數量俱臻明確外，委難察得實情，販賣之人從價差或量差中牟利，方式雖異
    ，其意圖營利之非法販賣行為則一，且安非他命亦非無價值之物，經政府大力查
    緝後，其價格不菲，共犯李柏毅實不可能甘冒重典而按同一價格轉售而毫無利得
    交予被告販售他人，是以李柏毅應係以每包毛重０．九公克低於二千元之價格販
    入，再以每包二千元之價格交予被告轉售予綽號「阿明」、「小龍」、「奶奶」
    ，其等販賣毒品安非他命確係有利可圖，亦堪認定。故本件事証明確，被告犯行
    洵堪認定。
二、核被告之所為，係違反毒品危害防制條例第四條第二項之販賣第二級毒品罪。被
    告販賣安非他命前後持有安非他命之低度行為，應為販賣之高度行為所吸收，不
    另論罪。被告與李柏毅二人就販售安非他命之行為，主觀上有犯意聯絡，客觀上
    有行為分擔，為共同正犯。被告先後販賣安非他命之多次行時，時間緊接，犯罪
    構成要件相同，顯係基於概括犯意反覆為之，為連續犯，應論以一罪，除法定本
    刑無期徒刑部分，依法不得加重外，就法定刑有期徒刑及罰金部分依法均加重其
    刑。爰審酌被告之素行、犯罪之動機、目的、手段、所得之利益、因而致生之危
    害及犯罪後之態度等一切情狀，量處如主文所示之刑，以資懲儆。至扣案之安非
    他命二包（毛重共計一．八公克），應依毒品危害防制條例第十八條第一項前段
    之規定均沒收銷燬。而扣案之分裝袋一大包六十五個、電子秤一個均為被告所有
    供犯罪所用之物，被告雖辯稱：分裝袋係伊用來裝電子材料零件云云，惟被告業
    於偵查中供承：「（電子秤何用？）秤安毒用的，分裝袋分裝毒品的。」（見偵
    查卷第十八頁），是以被告之辯詞實無足採，均應依同條第十九條第一項之規定
    宣告沒收。而被告販賣安非他命所得六千元，雖未扣案，依法仍應宣告沒收，如
    全部或一部不能沒收時，以其財產抵償之。
三、共犯李柏毅與被告共同販賣安非他命之部分，未據公訴人起訴，本院將移請檢察
    官就此部分另行偵辦。
據上論斷，應依刑事訴訟法第二百九十九條第一項前段，毒品危害防制條例第四條第
二項、第十八條第一項前段、第十九條第一項，刑法第十一條前段、第二十八條、第
五十六條，判決如主文。
本案經檢察官呂理銘到庭執行職務。
中      華      民      國      八十九    年      六      月    三十    日
                                臺灣桃園地方法院刑事第一庭
                                    法  官  林  恆  吉
右正本證明與原本無異。
如不服本判決，應於判決送達後十日內向本院提出上訴狀( 應附繕本 )，上訴於
臺灣高等法院。
                                    書記官  楊  文  雄
中        華        民        國   八十九   年     七     月      四    日
附論罪科刑依據之法條：
毒品危害防制條例第四條第二項
製迼、運輸、販賣第二級毒品者，處無期徒刑或七年以上有期徒刑，得併科新台幣七
百萬元以下罰金。


司法院資訊處製作；財團法人民間司法改革基金會備份。
